最  高  行  政  法  院  裁  定
109年度上字第712號
上  訴  人  潘松濂                                      
訴訟代理人  李富湧  律師
被 上訴 人  國軍退除役官兵輔導委員會

代  表  人  馮世寬              
上列當事人間有關人事行政事務事件，上訴人對於中華民國109
年5月20日臺北高等行政法院108年度訴字第1562號判決，提起上
訴，本院裁定如下：
    主  文
上訴駁回。
上訴審訴訟費用由上訴人負擔。
    理  由
一、按對於高等行政法院判決之上訴，非以其違背法令為理由，
    不得為之，行政訴訟法第242條定有明文。依同法第243條第
    1項規定，判決不適用法規或適用不當者，為違背法令；而
    判決有同法條第2項所列各款情形之一者，為當然違背法令
    。是當事人對於高等行政法院判決上訴，如依行政訴訟法第
    243條第1項規定，以高等行政法院判決有不適用法規或適用
    不當為理由時，其上訴狀或理由書應有具體之指摘，並揭示
    該法規之條項或其內容；若係成文法以外之法則，應揭示該
    法則之旨趣；倘為司法院大法官解釋或憲法法庭裁判，則應
    揭示該解釋或裁判之字號或其內容。如以行政訴訟法第243
    條第2項所列各款情形為理由時，其上訴狀或理由書，應揭
    示合於該條項各款之事實。上訴狀或理由書如未依此項方法
    表明，或其所表明者與上開法條規定不合時，即難認為已對
    高等行政法院判決之違背法令有具體之指摘，其上訴自難認
    為合法。
二、緣上訴人係被上訴人所屬板橋榮譽國民之家（下稱板橋榮家
    ）薦任第8職等專員，於民國106年5月12日下午上班時間持
    棍棒毆打板橋榮家前人事室張秀琳主任致傷（因未據告訴，
    另經臺灣新北地方檢察署為不起訴處分），案經板橋榮家10
    6年5月31日106年第6次考績委員會決議，通過一次記上訴人
    二大過專案考績免職，於報請被上訴人審認後，以106年6月
    1日輔人字第1060045724號令（下稱免職處分）核定上訴人
    一次記二大過專案考績免職，並自上訴人106年6月1日簽收
    免職處分之次日起，先行停職。上訴人不服，循序經公務人
    員保障暨培訓委員會（下稱保訓會）106年9月19日106公審
    決字第0208號復審決定駁回（下稱免職復審決定）、臺北高
    等行政法院（下稱原審）106年度訴字第1664號判決駁回，
    嗣經本院以板橋榮家考績委員會委員（上開毆打事件之被害
    人張秀琳）違反迴避義務而有程序瑕疵，以108年度判字第3
    67號判決將上開原審判決廢棄，免職復審決定及處分均撤銷
    。嗣被上訴人以108年8月26日輔人字第1080065944號令核定
    上訴人復職，並自106年6月2日生效，另以108年9月4日輔人
    字第1080069815號函報銓敘部，撤銷免職處分及註銷其停職
    動態登記，同時通知上訴人。經銓敘部108年9月17日部銓二
    字第1084850772號函復，該部106年6月13日部銓二字第1064
    234295號銓敘審定函撤銷；另上訴人106年6月2日停職處分
    之動態銓敘審定函併予註銷。上訴人於108年8月30日復職報
    到，板橋榮家業於108年9月11日補發上訴人停職期間俸額，
    惟上訴人認被上訴人仍應補發其專業加給、休假補助（國民
    旅遊卡消費補助）及給予未休假加班費（下稱系爭費用），
    遂提起本件行政訴訟，並聲明：被上訴人應給付上訴人新臺
    幣776,248元，及自109年1月14日起至清償日止，按年利率5
    %計算之利息，經原審108年度訴字第1562號判決（下稱原判
    決）駁回。
三、上訴人對原判決提起上訴，雖以該判決違背法令為由，主張
    略以：被上訴人有編列、申請、撥付人事費（俸給）預算之
    權限，板橋榮家則無之，僅有向被上訴人申請各類預算經費
    （含人事費、行政業務費等），原判決以被上訴人不具本件
    訴訟當事人之適格，實有違背司法院釋字第243號解釋之意
    旨；另公務人員俸給法第21條之內容，無不發給加給部分之
    明文規定，原判決卻依保訓會89年7月1日公保字第8903968
    號書函意旨認上訴人無從支領系爭費用，亦有違法，致生影
    響裁判之結果等情。惟查，原判決已敘明：上訴人前經被上
    訴人於106年6月1日以免職處分核定一次記二大過專案考績
    免職，並自上訴人同日簽收免職處分之次日起，先行停職，
    惟免職復審決定及處分經本院以108年度判字第367號判決撤
    銷，依被上訴人108年8月26日輔人字第1080065944號復職令
    （下稱復職令，自106年6月2日生效），上訴人於108年8月3
    0日復職報到，板橋榮家業於108年9月11日補發上訴人停職
    期間俸額，惟上訴人認被上訴人仍應補發其系爭費用。而公
    務人員之俸給包括本俸（年功俸）及加給（包括職務加給、
    技術或專業加給、地域加給），惟上開加給具有服勤事實始
    應支給之特性，公務人員於停職期間並無任職之事實，自與
    支領加給要件並不相當，是依公務人員俸給法第21條第4項
    規定，停職公務人員復職後補發之薪俸，僅限於未發之本俸
    （年功俸），而不包含上開規定之加給，故上訴人尚乏可直
    接行使給付加給請求權之法令依據；又上訴人請求補發休假
    補助（國民旅遊卡消費補助）、未休假加班費等，均應先向
    任職機關申請，經其審核並核定始得請領，惟上訴人未曾依
    法申請，且未經訴願前置程序，即逕依行政訴訟法第8條第1
    項規定提起本件一般給付訴訟，自屬不備起訴其他要件，應
    予以駁回。經核上訴理由，無非係重述其在原審之主張，執
    其歧異之法律見解，對原審取捨證據、認定事實之職權行使
    ，指摘為不當，並就原判決所為論斷及指駁不採者，泛言違
    背法令，而非具體說明原判決有何不適用法規、適用法規不
    當或行政訴訟法第243條第2項所列各款之事實，難認對原判
    決之如何違背法令已有具體之指摘。依首揭規定及說明，應
    認其上訴為不合法，應予駁回。
四、據上論結，本件上訴為不合法。依行政訴訟法第249條第1項
    前段、第104條、民事訴訟法第95條、第78條，裁定如主文
    。
中　　華　　民　　國　　111 　年　　4 　　月　　8 　　日
                    最高行政法院第一庭
                        審判長法  官  侯　東　昇　
                              法  官　王　碧　芳
                              法  官　簡　慧　娟
                              法  官　蔡　紹　良
                              法  官　鍾　啟　煌
　　　　　　　　　　　　　　　
以  上  正  本  證  明  與  原  本  無  異
中　　華　　民　　國　　111 　年　　4 　　月　　8 　　日
　　　　　　　　　　　　　　  書記官　林  郁  芳